臺灣高雄地方法院民事判決　　　　　　　 96年度小上字第4號
上　訴　人　甲○○
被上訴人　　翠華二期甲區國宅社區管理委員會
法定代理人　乙○○
上列當事人間請求給付管理費事件，上訴人對於中華民國95年11
月27日本院高雄簡易庭95年度雄小字第7567號第一審判決提起上
訴，本院於民國96年4月4日辯論終結，判決如下：
    主      文
原判決關於命上訴人給付超過新臺幣貳仟伍佰元，及自民國九十
五年十一月二十七日起至清償日止，按週年利率百分之五計算之
利息，暨該部分假執行之宣告並訴訟費用之裁判，均廢棄。
上開廢棄部分，被上訴人在第一審之訴駁回。
其餘上訴駁回。
第一、二審訴訟費用新臺幣貳仟伍佰元，由上訴人負擔新台幣陸
佰貳拾伍元，餘由被上訴人負擔。
    事實及理由
一、按對於小額程序之第一審判決之上訴，非以判決違背法令為
    理由，不得為之，而所謂判決違背法令，乃指判決不適用法
    規或適用不當，或有民事訴訟法第469 條第1 款至第5 款所
    列情形，民事訴訟法第436 條之24第2 項、第436 條之32第
    2 項，分別定有明文。
二、本件被上訴人主張：上訴人為翠華二期甲區國宅社區之區分
    所有權人，房屋門牌號碼為高雄市○○區○○路601 巷109
    號1 樓。依區分所有權人會議之決議，該戶每月應繳管理費
    新台幣 (下同)250 元 。惟上訴人自民國92年3 月至94年3
    月，及94年8 月至95年8 月，共計積欠38期管理費，合計
    9,500 元未繳。爰依公寓大廈管理條例第21條之規定，聲明
    請求判命上訴人給付9,500 元，及自起訴狀繕本送達翌日起
    至清償日止，按週年利率5 ％計算之利息。並於本院聲明：
    駁回上訴人之上訴。
三、上訴人則以：伊確實為系爭房屋之所有權人，且對於積欠管
    理費之事實並不爭執，惟以：上訴人積欠之管理費，其中92
    年3 月至94年3 月，以及94年8 月至94年10月，共28期，合
    計7,000 元部分，被上訴人業於前案訴訟中與上訴人成立調
    解，不得再重複請求。且依調解之條件，被上訴人必須負責
    將社區電梯共同電費分攤問題，發函向台灣電力公司依法處
    理。茲因被上訴人未履行調解條件，上訴人自得拒絕給付管
    理費，被上訴人向伊請求給付管理費並無理由。原審判決上
    訴人應給付被上訴人9,500 元及自95年11月27日起至清償日
    止，按週年利率5 ％計算之利息，自難甘服，爰提起本件上
    訴等語，並聲明：(一)原判決廢棄。(二)被上訴人在第一審之訴
    駁回。
四、按和解成立者，與確定判決有同一之效力；又調解成立者，
    與訴訟上和解有同一之效力，民事訴訟法第380 條第1 項、
    第416 條第1 項分別定有明文；另按當事人對於曾經確定判
    決之訴訟標的更行起訴，即係欠缺訴訟要件，應認其訴為不
    合法，予以駁回，若第一審法院逕為本案判決，上訴法院自
    應依法糾正，最高法院19年上字第263 號亦著有判例足資參
    照。經查：被上訴人就上訴人積欠管理費之事實，曾於94年
    12月間向本院起訴請求，並由本院於94年12月23日以94年度
    雄小調字第999 號成立調解在案，業經本院依職權調閱上開
    卷宗查核無訛。而依兩造調解筆錄第1 項之記載：相對人 (
    即上訴人)願 於95年1 月5 日前給付聲請人 (即被上訴人)
    新台幣柒仟元。茲再比對被上訴人於該調解事件之起訴狀，
    其請求上訴人給付之管理費，期間為92年3 月至94年3 月，
    及94年8 月至94年10月 (共28期)， 與本件被上訴人請求上
    訴人給付管理費之期間，即92年3 月至94年3 月，及94年8
    月至95年8 月 (共38期)， 其中前28期總計7,000 元之管理
    費為重複請求。依前揭說明，此部分自有對於曾經確定判決
    之訴訟標的更行起訴之實。原審未以訴不合法予以駁回，仍
    判命上訴人給付，自屬判決違背法令。上訴人就此部分指摘
    原判決不當，求為廢棄改判，為有理由，爰由本院廢棄改判
    如主文第1 、2 項所示。
五、至於上訴人其餘上訴部分，不外以被上訴人未就社區電梯共
    同電費分攤問題，發函請台灣電力公司依法處理為由，而拒
    絕給付管理費。核其主張，均係就實體權利義務事項所為之
    爭執而指摘，並未具體指明原審判決有如何不適用法規或適
    用法規不當，或有民事訴訟法第469 條第1 款至第5 款所稱
    當然違背法令之情事，及符合該條款要件之具體事實。上訴
    人既未就原審判決有何不適用法規或適用不當，或有民事訴
    訟法第469 條第1 款至第5 款當然違背法令之情形，為具體
    之指摘，依首揭法條規定之說明，上訴人此部分之上訴即不
    合法，應予駁回，爰諭知如主文第3項所示。
六、末按，小額訴訟之上訴程序，法院為訴訟費用之裁判時，應
    確定其費用額，民事訴訟法第436 條之32第1 項、第436 條
    之19第1 項已規定明確。查本件第一審訴訟費用為1,000 元
    ，第二審訴訟費用為1,500 元，合計為2,500 元，應由上訴
    人負擔1/4 即625 元，其餘由被上訴人負擔，爰諭知如主文
    第4 項所示。
據上論結，本件上訴為一部有理由、一部無理由，依民事訴訟法
第436 條之32第1 、2 項、436 條之19第1 項、第449 第1 項、
第450 條、第79條，判決如主文。
中　　華　　民　　國　　96　　年　　4 　　月　　18　　日
                  民事鳳山分庭  審判長法　官　朱玲瑤
                                      法　官　李怡諄
                                      法　官　高英賓
正本係照原本作成。
本判決不得上訴。
中　　華　　民　　國　　96　　年　　4 　　月　　18　　日
                                    書記官　李崑良
